【裁判字號】    90,易,2274
【裁判日期】    901228
【裁判案由】    毒品危害防制條例
【裁判全文】
臺灣臺南地方法院刑事判決                          九十年度易字第二二七四號
    公  訴  人  臺灣台南地方法院檢察署檢察官
    被      告  甲○○
右列被告因違反毒品危害防制條例案件，經檢察官提起公訴（九十年度偵字第八八一
二號），本院判決如左：
    主  文
甲○○連續幫助施用第二級毒品，處有期徒刑陸月，如易科罰金，以佰元折算壹日
。扣案之第二級毒品安非他命壹包（含袋重零點公克），沒收銷燬之。
    事  實
一、甲○○基於幫助他人施用毒品之概括犯意，自民國九十年六月底起至同年七月十
    八日晚上某時（公訴人誤載為十九日）止，由乙○○每次出資新台幣（下同）二
    百元至五百元不等，在台南縣永康市○○○路住處交付與甲○○，再由甲○○出
    資湊足一千元後，出面向外號「球仔」之不詳姓名成年男子購買第二級毒品安非
    他命，購得之安非他命除供甲○○自己施用（施用部分業經不起訴處分）外，再
    於上揭乙○○住處分給乙○○施用，連續幫助乙○○施用第二級毒品安非他命（
    乙○○施用毒品部分，由本院另案審理中）。嗣於同年七月二十日十八時許，經
    警搜索台南縣永康市○○街九十七巷十號四樓之二甲○○居處，查獲並扣得安非
    他命一包（含袋重０．三公克）及吸食器一個、殘渣袋一及分裝用斜口勺管二支
    。
二、案經臺南縣警察局永康分局報請臺灣臺南地方法院檢察署檢察官偵查起訴。
    理  由
一、訊據被告甲○○固承認有於右揭時、地購買第二級毒品幫助乙○○施用一事，惟
    辯稱：「有時由乙○○出面向別人買，有時由我向球仔買。」等情。經查，右揭
    事實業據證人乙○○於偵查中及本院審理時證述明確，並有搜索扣押證明筆錄影
    本一份附卷可稽，及扣案毒品一包（含袋重零點三公克）、燈泡吸食器一個、殘
    渣袋一個、分裝用斜口勺管二支可證。而該扣案毒品經初步鑑定結果，屬第二級
    毒品安非他命，有台南縣警察局永康分局查獲涉嫌毒品危害防制條例毒品初步檢
    驗報告單乙紙在卷可憑。又被告雖辯稱與乙○○合夥購買安非他命之行為，有時
    由乙○○出面向別人購買，有時由被告出面購買，然亦無礙被告有購買安非他命
    幫助乙○○施用行為之成立，被告上開所辯，尚不足為有利被告之認定。本件事
    證明確，被告犯行足以認定，應依法論科。
二、被告甲○○幫助他人施用第二級毒品，核其所為，係犯毒品危害防制條例第十條
    第二項施用第二級毒品罪之幫助犯。其持有安非他命之低度行為，為幫助施用之
    高度行為所吸收，不另論之。其先後多次幫助他人施用第二級毒品之行為，時間
    密接，犯罪構成要件相同，顯係基於概括犯意為之，為連續犯，應依連續犯規定
    論以一罪，並依法加重其刑。被告以幫助他人施用第二級毒品意思為之，且參與
    構成要件以外之行為，為幫助犯，依刑法第三十條第二項規定減輕其刑，並依刑
    法第七十一條第一項規定先加後減。審酌被告之品行、智識程度、幫助施用之次
    數、方法、幫助他人施用安非他命戕害他人身心、對社會治安可能之危害程度非
    輕，惟被告犯罪後坦承犯行態度良好等一切情狀，量處如主文所示之刑，並諭知
    易科罰金之折算標準，以資懲儆。扣案之安非他命一包（含袋重零點三公克），
    係屬第二級毒品，爰依毒品危害防制條例第十八條第一項前段宣告沒收銷燬之；
    另扣案之燈泡吸食器一個、殘渣袋一個及分裝用斜口勺管二支，係被告施用安非
    他命之工具，與幫助乙○○施用毒品行為無涉，業經被告供承在卷，是此部分扣
    押物應於被告施用毒品部分聲請宣告沒收，本件尚無從為沒收之諭知，併此敘明
    。
據上論斷，應依刑事訴訟法第二百九十九條第一項前段，毒品危害防制條例第十條第
二項、第十八條第一項前段，刑法第十一條前段、第五十六條、第三十條第一項、第
四十一條第一項前段，罰金罰鍰提高標準條例第二條，判決如主文。
中      華      民      國      九十      年    十二      月  二十八    日
                                  臺灣臺南地方法院刑事第五庭
                                      審判長   法  官  陳  振  謙
                                               法  官  吳  坤  芳
                                               法  官  陳  映  佐
右正本證明與原本無異。
如不服本判決，應於判決送達後十日內，向本院提出上訴狀。
                                               書記官  陳  金  治
中      華      民      國      九十      年    十二      月  二十八    日
附錄法條
毒品危害防制條例第十條第二項：
  施用第二級毒品者，處三年以下有期徒刑。
中華民國刑法第三十條第一項：
  幫助他人犯罪者，為從犯。雖他人不知幫助之情者，亦同。


司法院資訊處製作；財團法人民間司法改革基金會備份。
